【裁判字號】    90,易,192
【裁判日期】    900424
【裁判案由】    賭博
【裁判全文】
臺灣士林地方法院刑事判決                            九十年度易字第一九二號
    公  訴  人  臺灣士林地方法院檢察署檢察官
    被      告  甲○○
右列被告因賭博案件，經檢察官聲請簡易判決處刑（八十九年度偵字第七二九一號）
，本院改依通常程序審理，判決如左：
    主  文
甲○○無罪。
    理  由
一、公訴意旨詳如附件。
二、按犯罪事實應依證據認定之，無證據不得推定其犯罪事實，刑事訴訟法第一百五
    十四條定有明文。又按在公共場所或公眾得出入之場所賭博財物者，處一千元以
    下有期徒刑，但以供人暫時娛樂之物為賭者，不在此限，刑法第二百六十六條第
    一項亦有明文。訊據被告堅詞否認有何賭博犯行，辯稱：伊因適到該處買東西，
    見放置店內之彈珠台有插電營業，便投入硬幣新台幣（下同）二十元把玩，即為
    警查獲，伊不知該店能否兌換獎品或獎金等語。經查，同案被告乙○○（另已審
    結）所開設之商店陳列之電動玩具如有客人不玩時，乙○○詢問客人何事，倘客
    人欲兌換獎品時，即由乙○○負責兌換獎品予前來把玩電動玩具之客人，兌換日
    用品最多三百元，為警查獲當日在場之客人甲○○、林文彬（業經不起訴處分）
    並未向其兌換物品乙節，已據乙○○於警訊中供述綦詳（偵查卷第五頁），被告
    甲○○於警訊中亦稱：不能兌換現金及物品，只是要統統把玩掉（偵查卷第七頁
    ），核與林文彬於警訊所述各節相符，在場之店員周筱倩於警訊中亦稱：被告甲
    ○○與林文彬均未向其兌換現金或物品（偵查卷第十一頁參照），足證被告甲○
    ○至乙○○所開設之商店內把玩前開電動玩具確未兌換現金、獎品或其他具財產
    價值之物品。雖乙○○於本院稱伊有兌換日常用品如牙膏等物品予客人，但其縱
    曾兌換各該物品予其他客人而成立賭博罪，但被告甲○○既不知情該處可兌換物
    品，且乙○○供承該處牆上有張貼不得兌換現金，分數要玩到完為止等旨之海報
    ，其所僱用之店員周筱倩僅負責賣東西（本院九十年三月三十日審判筆錄），周
    筱倩並稱：伊僅知道看店，其他事情由老闆處理，伊不知如何玩，亦不知老闆與
    賭客如何換現金（偵查卷第十一頁）等語，益徵被告甲○○於把玩彈珠台時，當
    時店內僅周筱倩一人看店，老闆乙○○並不在場，周女對於如何把玩電動玩具並
    不知情，牆上復張貼不得兌換現金分數要玩到完等旨之海報，甲○○首次前來該
    處，依當時店內客觀情節判斷，其不知可供兌換獎品亦不違經驗法則，綜上證據
    ，堪認被告甲○○把玩彈珠台僅係暫時供娛樂之用，難認其具何賭博之犯意，此
    外復查無其他積極證據足資認定其賭博犯行，揆諸前揭法條意旨，其賭博犯行要
    屬無法證明，自應為無罪之諭知，用期毋枉。
三、據上論斷，應依刑事訴訟法第四百五十二條、第三百零一條第一項，判決如主文
本案經檢察官譚德周到庭執行職務
中      華      民      國      九十      年      四      月  二十四    日
      臺灣士林地方法院刑事第三庭
                                          法  官
右正本證明與原本無異
如不服本判決應於送達後十日內向本院提出上訴狀
                                          書記官
中      華      民      國      九十      年      四      月    十九    日


司法院資訊處製作；財團法人民間司法改革基金會備份。
